【裁判字號】    94,上訴,1865
【裁判日期】    950518
【裁判案由】    違反槍砲彈藥刀械管制條例等
【裁判全文】
臺灣高等法院高雄分院刑事判決        94年度上訴字第1865號
上  訴  人  臺灣高雄地方法院檢察署檢察官
上  訴  人
即  被  告  丙○○
                    現羈押於臺灣高雄看守所
選任辯護人  秦德進律師
            許惠珠律師
上列上訴人因被告違反槍砲彈藥刀械管制條例等案件，不服臺灣
高雄地方法院93年度重訴字第129 號中華民國94年10月31日第一
審判決（起訴案號：臺灣高雄地方法院檢察署93年度偵字第1383
4號） ，提起上訴，本院判決如下：
    主  文
原判決撤銷。
丙○○共同未經許可，運輸衝鋒槍，累犯，處有期徒刑拾年，併
科罰金新臺幣參佰萬元，罰金如易服勞役，以罰金總額與陸個月
之日數比例折算；褫奪公權陸年。扣案如附表編號壹至貳拾捌所
示之物（不包括試射滅失之子彈）均沒收之。
    事  實
一、丙○○綽號「阿明」，曾於民國86年間，因賭博案件，經台
    灣高雄地方法院以86年度易字第7227號判處有期徒刑5 月確
    定，甫於87年1 月19日易科罰金執行完畢，仍不知悔改，嗣
    於91年間某日，曾受時任臺灣高雄地方法院檢察署檢察官乙
    ○○及法務部調查局航業海員調查處高雄調查站（下稱高雄
    海調站）調查員蔡俊士之請託，請其利用在菲律賓從事海產
    事業之機會，提供關於菲律賓走私槍械之情資予國內檢調單
    位，詎丙○○明知槍枝、子彈均屬懲治走私條例公告之管制
    進口物品，且依槍砲彈藥刀械管制條例規定，未經許可不得
    運輸、持有，竟與趙培盛（另案通緝中）、許迺欣（經台灣
    高雄地方法院92年度重訴緝字第7 號判刑在案，並經本院93
    年度上重訴字第20號判決上訴駁回，嗣經最高法院94年度臺
    上字第1781撤銷原判決，發回本院，由本院94年度上重更（
    一）13號案件審理中）、甲○○（經台灣高雄地方法院93年
    度重訴字第39號判刑在案，現由本院93年度上訴字1164號案
    件審理中）、朱浚德（經台灣高雄地方法院以93年度重訴字
    第46號判刑在案，現由本院94年度上訴字第579 號案件審理
    中）、柯明昌（經台灣高雄地方法院93年度重訴字第49號判
    刑，上訴後由本院以94年上重訴字第1 號案件判決處無期徒
    刑在案）及真實姓名年籍不詳，綽號「湯尼（ＴＯＮＹ，下
    稱湯尼）」之華裔成年男子共同基於以貨櫃夾藏管制物品槍
    彈，走私、運輸入境中華民國之犯意聯絡，以趙培盛為首腦
    ，負責規劃指揮及分派各人之工作。先由許迺欣依趙培盛之
    指示，於91年間，至菲律賓負責購買申報貨櫃進口貨物椰子
    籬笆，並覓得不知情之菲律賓VANGELYN報關行，接洽自菲律
    賓馬尼拉市將椰子籬笆裝櫃出口運輸至高雄市高雄港報關事
    項，趙培盛則於91年12月14日與丙○○、甲○○、柯明昌共
    同自高雄小港國際機場搭機前往菲律賓馬尼拉市，與朱浚德
    及許迺欣會合。趙培盛向朱浚德表明欲購買槍彈之意，委請
    朱浚德仲介槍彈買賣，並擔任其等在菲律賓期間之導遊及翻
    譯，朱浚德明知趙培盛等人欲走私槍彈回臺，竟仍允諾，並
    引介日本國籍自稱為根本晃與趙培盛認識。許迺欣則依趙培
    盛之指示，與菲律賓VANGELYN報關行接洽自菲律賓馬尼拉市
    將貨物裝櫃出口運輸至高雄港之報關事項，並介紹不知情之
    報關行職員Simon Reandino（下稱Simon） 與趙培盛認識。
    趙培盛、甲○○、柯明昌、丙○○等人於91年12月21日返臺
    後，趙培盛又於92年1 月11日偕同柯明昌、甲○○，自高雄
    小港國際機場機前往菲律賓馬尼拉市，即與許迺欣、湯尼、
    朱浚德、Simon 相約在當地泛太平洋飯店1 樓咖啡廳見面，
    趙培盛即指示許迺欣購買夾藏槍彈之「菜底」椰子籬笆5 千
    件及芒果乾8 箱，及委託Simon 代辦貨櫃報關事宜，並接手
    處理運費支付等後續事項。許迺欣、與湯尼依趙培盛之指示
    ，在菲律賓馬尼拉機場附近之TARAMAQUE 承租房屋1 棟，供
    藏放槍彈之用。丙○○則於同年1 月14日自高雄小港國際機
    場搭機前往菲律賓馬尼拉市與趙培盛等人會合。期間，朱浚
    德仲介趙培盛、丙○○至J&J 槍店，介紹趙培盛購得制式手
    槍6 枝；許迺欣復與趙培盛、柯明昌、丙○○及東尼等人至
    馬尼拉郊區美容院試槍；同日夜間，許迺欣與柯明昌重返該
    美容院，採購3 支貝瑞塔手槍及4 千發子彈；次日，許迺欣
    再次陪同趙培盛、柯明昌及東尼到美容院，購買數支槍械，
    並於該日晚間，與柯明昌前往美容院收取2 把舊貝瑞塔手槍
    ，次日再經趙培盛指示，帶同柯明昌到美容院收取2 千發子
    彈；朱浚德又擔任翻譯，陪同趙培盛、甲○○，由根本晃及
    其菲律賓友人帶路，至馬尼拉市「乙沙克楠美」營區及「波
    尼伐秀」營區門外，分別購得制式自動步槍2 枝及制式步槍
    子彈5 百顆，另在根本晃之車內向該同行之菲律賓人購買貝
    瑞塔廠製制式手槍1 枝；根本晃復透過朱浚德以15萬披索販
    賣M11A型制式衝鋒槍1 枝予趙培盛，由朱浚德陪同根本晃至
    許迺欣友人綽號「阿峰」之男子住處附近，將該槍交付許迺
    欣收執，並由柯明昌在趙培盛電話指示下，交付價款予根本
    晃；根本晃隨後又以5 萬披索販賣制式手槍1 枝予趙培盛，
    由朱浚德陪同趙培盛、甲○○向根本晃取槍及付款；另根本
    晃仲介趙培盛以5 萬披索向丁正祥購買制式手槍1 枝，由朱
    浚德陪同甲○○向丁正祥取槍及付款。趙培盛復電請朱浚德
    代向J&J 槍店訂購制式子彈1 千顆，由朱浚德先代墊1 萬5
    千披索之價款，再由該槍店店員開車載朱浚德及子彈，前往
    上開許迺欣、所承租之房屋交貨給甲○○。嗣趙培盛陸續購
    得如附表所示之槍彈後，遂於92年1 月16日晚間至17日凌晨
    間，指示許迺欣將所購得之芒果乾8 箱送至上開許迺欣及湯
    尼所承租之房屋，並指揮甲○○、柯明昌、丙○○、許迺欣
    、湯尼等人將上開槍彈包裝並藏置於芒果乾紙箱中。中途許
    迺欣先行離去，委託所採購椰子籬笆公司人員，將椰子籬笆
    載至馬尼拉市區邊之約定地點，趙培盛則僱請不知
    情之菲律賓籍某成年人駕車將上開夾藏槍彈之芒果乾8 箱及
    趙培盛等人載至前開地點與許迺欣會合，VANGELYN報關行亦
    委請不知情之韓國KMTCLINE公司提供貨櫃，且經該公司菲律
    賓總代理NYK-FILS HIPPING CORPORATION公司將編號KMTU00
    00000 號之空貨櫃拖運至指定地點，迨於次日凌晨，趙培盛
    即指揮甲○○、柯明昌、丙○○、湯尼等人將上開芒果乾8
    箱搬入貨櫃最內層擺放，再由許迺欣指揮不知情之椰子籬笆
    公司人員將椰子籬笆搬入貨櫃內作為掩飾，最後趙培盛並將
    該只貨櫃交與VANG ELYN 報關行職員Simon 封櫃，並委請Si
    mon 以許迺欣為收貨人，辦理報關出口該只貨櫃自高雄港進
    口。丙○○見所購槍彈已完成裝櫃，即將起運，即將貨櫃號
    碼以手機簡訊方式傳送予法務部調查局調查員蔡俊士。趙培
    盛、柯明昌旋於翌日即92年1 月18日搭機返臺，甲○○、丙
    ○○則依趙培盛指示，待Simon 完成貨櫃報關手續，取得貨
    櫃提單後，始於92年1 月22日搭機返臺。嗣該只貨櫃經VANG
    ELYN報關行委由韓國KMTC LINE 公司之菲律賓總代理NYK-FI
    L SHIPPING CORPORATI ON 公司運送，韓國KMTC LINE 公司
    於92年1 月17日、同年月21日，先後開立收貨人為許迺欣、
    貨名為椰子籬笆5 千件、目的港為高雄港之形式托運單及提
    單予VANGELYN報關行，並將該只貨櫃交予巴哈馬籍CONSISTE
    NCE 貨櫃船運送，韓國KMTC LINE 公司之臺灣總代理式邦船
    務代理有限公司從業人員取得前開貨櫃進口相關資料後，於
    92年1 月24日由該公司高雄分公司傳真予不知情之港口船務
    指定代理海鑫船務代理有限公司（下稱海鑫公司）從業人員
    ，海鑫公司從業人員隨即將該只貨櫃之進口艙單、貨櫃清單
    、提單等文件傳真予不知情之德利船務代理有限公司（下稱
    德利公司）從業人員，由德利公司從業人員向財政部高雄關
    稅局辦理進口手續。而該貨櫃船於92年1 月22日駛離菲律賓
    馬尼拉港後，於同年1 月25日凌晨運輸駛抵高雄港並停泊於
    第78號碼頭。惟趙培盛並已事先指示甲○○、丙○○向航空
    警察局高雄分局及高雄海調站提出檢舉，分別以化名「小寶
    」、「阿國」製作「吳先生」等人涉嫌走私槍械之檢舉筆錄
    ，嗣經臺灣高雄地方法院檢察署檢察官指揮高雄海調站、航
    空警察局高雄分局、保安警察第3 總隊、高雄縣警察局刑警
    隊及少年隊、高雄市政府警察局前鎮分局、刑事警察局偵6
    隊等單位所組成之專案小組，於92年1 月25日下午3 時30分
    許，在高雄港第78號碼頭之貨櫃集散站，會同財政部高雄關
    稅局稽查人員，對於前開貨櫃開櫃查驗，當場發現除申報裝
    載之椰子籬笆外，在貨櫃之最裏層藏有芒果乾8 箱，開啟後
    扣得如附表所示之槍彈，始悉上情，並扣得如附表所示之槍
    彈。
二、案經臺灣高等法院高雄分院檢察署檢察官函送臺灣高雄地方
    法院檢察署偵查起訴。
    理  由
壹、證據能力之論述
一、關於選任辯護人爭執被告丙○○以外之人於審判外之言詞或
    書面陳述之證據能力，及本案其他證據方法之證據能力，本
    院認定如下：
（一）證人甲○○、許迺欣、朱浚德、柯明昌等人於檢察事務官
      、司法警察調查中所為之陳述：
    1、按被告以外之人於檢察事務官、司法警察官或司法警察
       調查中所為之陳述，與審判中不符時，其先前之陳述具
       有較可信之特別情況，且為證明犯罪事實存否所必要者
       ，得為證據，刑事訴訟法第159 條之2 定有明文。
    2、證人甲○○、許迺欣、朱浚德、柯明昌等人於檢察事務
       官及司法警察調查中所為之陳述，為被告以外之人於審
       判外之言詞陳述，依刑事訴訟法第159 條第1 項之規定
       ，原則上不具證據能力，而其4 人所為之證述與原審法
       院審理時所為之證述不相符合，是否得依刑事訴訟法第
       159 條之2 規定，認定其4 人於檢察事務官及司法警察
       調查時所為之陳述具有證據能力，應審核其4 人於檢察
       事務官及司法警察調查中之陳述，是否符合「具有較可
       信之特別情況（即可信性）」，且「為證明犯罪事實存
       否所必要（即必要性）」之要件，茲論述如下：
  （1）必要性：
       證人甲○○、許迺欣、朱浚德、柯明昌等人於檢察事務
       官及司法警察調查中所為之陳述，為其等與被告共同或
       幫助被告運輸、走私槍彈之過程，上開陳述均屬證明本
       案犯罪事實存否所必要者，而具有必要性無疑。
  （2）可信性：
       按所謂「具有較可信之特別情況」，係指證人於檢察事
       務官、司法檢察官或司法警察調查中所為之陳述，與審
       判中不符，而其先前之陳述，從客觀上之環境或條件等
       情況加以觀察，有足以取代審判中反對詰問之可信性保
       證者而言。證人所為之先前陳述，相較於審判中之陳述
       ，是否具有更可信之特別情況，應依其陳述時外部之客
       觀情況，綜合比較判斷之，不得僅以證人之先前陳述與
       案發時間接近，記憶清晰為由，遽認有證據能力，最高
       法院94年臺上字第1785號判決參照。而所謂「顯有不可
       信性」、「相對特別可信性」與「絕對特別可信性」，
       係指陳述是否出於供述者之真意、有無違法取供情事之
       信用性而言，故應就偵查或調查筆錄製作之原因、過程
       及其功能等加以觀察其信用性，據以判斷該傳聞證據是
       否有顯不可信或有特別可信之情況而例外具有證據能力
       ，並非對其陳述內容之證明力如何加以論斷，2 者之層
       次有別，不容混淆，最高法院94年臺上字第629 號判決
       參照。準此，本院乃就證人甲○○、許迺欣、朱浚德、
       柯明昌等人於檢察事務官及司法警察調查中所為陳述，
       其筆錄製作之原因及過程，有無違法取供之情事予以探
       究：
     本案係臺灣高雄地方法院檢察署檢察官率同高雄海調站
       、航空警察局高雄分局、保安警察第3 總隊、高雄縣政
       府警察局刑警及少年隊、高雄市政府警察局前鎮分局、
       刑事警察局偵6 隊等單位組成之專案查緝人員，會同財
       政部高雄關稅局稽查人員於92年1 月25日破獲許迺欣走
       私槍彈案件，循線查悉另案被告趙培盛、證人甲○○、
       許迺欣、朱浚德、柯明昌等人與被告涉嫌共同或幫助運
       輸槍彈犯行。證人許迺欣係經原審法院90年8 月26日通
       緝，嗣於92年12月9 日在菲律賓馬尼拉市HOLIDAY INN
       對面之保時捷KTV ，被菲律賓移民局查獲，旋於92年12
       月11日遣返國內歸案，即日進行詢問，有各該警詢筆錄
       在卷足憑，而檢警循線查悉證人甲○○、柯明昌、朱浚
       德共同涉犯本案犯行，旋分別於93年2 月18日、3 月18
       日、3 月2 日起，陸續進行偵辦，亦有各該警詢、偵訊
       筆錄附卷可考，顯然係於本案破獲並查悉其餘共犯後，
       即陸續就證人許迺欣、甲○○、朱浚德、柯明昌等人製
       作檢察事務官及司法警察詢問筆錄甚明，則證人甲○○
       、許迺欣、朱浚德、柯明昌等人於所認知事實發生後，
       尚未經相互諄論勾串沾污，即對就所知覺之事實向檢察
       事務官或司法警察陳述，是其4 人陳述時，應尚無時間
       或動機編造與知覺事實不一致之陳述，且先前之陳述，
       因距離案發時間較近，尚未因自己涉案而遭檢察官提起
       公訴或經法院判刑，內心較無顧忌，亦無與被告或其他
       共犯勾串之情事，不致發生一般傳聞證據中證人記憶瑕
       疵之風險，故應具有較可信之保證。
     證人許迺欣、甲○○、朱浚德、柯明昌等人於檢察事務
       官、司法警察官及司法警察詢問時，皆直指被告參與本
       案購買、包裝、運輸槍彈犯行，諸此皆為證人許迺欣、
       甲○○、朱浚德、柯明昌等人之親身經歷，倘非證人許
       迺欣、甲○○、朱浚德、柯明昌等人向檢察事務官、司
       法警察官或司法警察所為陳述，則檢察事務官、司法警
       察官或司法警察又豈會、如何憑空杜撰該過程事實？況
       參酌證人許迺欣、甲○○、柯明昌、朱浚德等人於檢察
       事務官、司法警察官或司法警察詢問時，對於自己所參
       與之運輸、走私槍彈犯行，供述甚詳且較無保留，益見
       其等於檢察事務官、司法警察官或司法警察詢問之初，
       未及顧忌利害關係，所述較具可信性。
     次由證人許迺欣、甲○○、朱浚德、柯明昌等人於原審
       法院審判中之陳述有多處矛盾之點，以此相較渠等於檢
       察事務官、司法警察官或司法警察詢問時所製作之筆錄
       ，而以渠等於檢察事務官、司法警察官或司法警察詢問
       時製作之筆錄較為可信，分述如下：
     I證人許迺欣於原審法院審理時，先陳稱其把芒果箱送至
       空屋時，被告站在外面，復稱有看到趙培盛、甲○○裝
       槍時，柯明昌、丙○○站在旁邊，嗣於檢察官進行反詰
       問時，又改稱我的印象中是甲○○在裝槍，柯明昌在旁
       邊等語（原審94年7 月21日審判筆錄參照），則證人許
       迺欣於原審上開審理期日之證詞，明顯呈現前後矛盾而
       不相符合之情形。且其於原審審理時所為之證詞，不僅
       對於重要問題皆表示不復記憶，且與之前在檢察事務官
       、司法警察詢問、檢察官偵訊及原審另案審理時之自白
       顯不相符，應認無非係事後迴護被告之詞，不足採信。
     II證人甲○○於原審審理時，供稱貨櫃號碼係伊記在手機
       中（原審94年7 月28日審判筆錄參照），亦與被告所陳
       係其將貨櫃號碼記下，傳簡訊予蔡俊士等情迥異，再者
       據證人甲○○陳稱，其與被告滯留菲律賓，遲至92年1
       月22日方回國，係因證人甲○○央求被告陪同遊玩，與
       證人柯明昌當日審判時所述，證人甲○○與被告係經趙
       培盛指示，監視許迺欣其餘不法情事相違，益見證人間
       之證詞彼此矛盾，而有不足採信之情形。
     再者，被告與證人甲○○、柯明昌、朱浚德等人預謀串
       供，利用囚車運往出庭應訊之機會，擬推翻渠等於檢察
       事務官、司法警察官、司法警察詢問及檢察官訊問時所
       為陳述等情，業據許迺欣於檢察官訊問及司法警察詢問
       時，結證屬實（司法警察93年12月15日詢問筆錄、檢察
       官同日訊問筆錄附臺灣高雄地方法院檢察署93年度偵字
       第13834 號偵查卷宗參照），核與朱浚德於檢察官訊問
       時結證情節相符（檢察官93年12月21日偵訊筆錄附臺灣
       高雄地方法院檢察署93年度偵字第13834 號偵查卷宗參
       照），衡情證人許迺欣、朱浚德，就被告所涉違反槍砲
       彈藥刀械管制條例案件，利害關係相同，證人許迺欣與
       朱浚德供稱被告預謀串證，推翻渠等已為供述，亦無減
       於彼等所涉案件罪責，渠等與被告亦無讎隙，當無甘冒
       偽證罪之險、任意構陷被告之理，是證人許迺欣、朱浚
       德於司法警察詢問及檢察官訊問時陳稱：被告與證人甲
       ○○、柯明昌、朱浚德預謀串證等情，應堪信為真實，
       況證人甲○○於司法警察詢問時亦稱：趙培盛曾要我日
       後若被有關單位調查時，不能說是與趙培盛去菲律賓買
       槍，而是去買海產，是在菲律賓當地看到「吳先生」非
       法走私槍械來臺，經我發現後，返臺予以舉發，事實上
       是趙培盛邀同我們去買槍，丙○○也曾去找過我，要我
       如果被有關單位抓到，要依趙培盛教的說辭應答等語（
       見司法警察93年10月19日調查筆錄附臺灣高雄地方法院
       檢察署93年度偵字第13834 號偵查卷宗），益見被告與
       證人串證情事，堪信屬實。則證人許迺欣、甲○○、柯
       明昌、朱浚德於原審審理時所為供述，雖與渠等分別於
       檢察事務官、司法警察官或司法警察詢問時供述情節迥
       異，惟證人甲○○、柯明昌、朱浚德於原審審理時所為
       供述，既有串供之虞，亦應以其於檢察事務官、司法警
       察官或司法警察詢問時所為供述，具有較可信之特別情
       況，應無可疑。
   3、綜上所述，本案係證人許迺欣、甲○○、朱浚德、柯明昌
      等人於所認知事實發生後，未經相互勾串沾污，尚未因自
      己涉案而遭檢察官提起公訴或經法院判刑，內心較無顧忌
      ，即對就所親歷知覺之事實向檢察事務官或司法警察陳述
      ，且證人許迺欣、甲○○、朱浚德與柯明昌於檢察事務官
      或司法警察詢問時之陳述皆相吻合，反觀其4 人於原審法
      院審理時之證述，前後不一又相互矛盾，顯然其等於警詢
      、偵訊及原審法院另案審理時所為陳述較之本案原審法院
      審理時所為之證述具有特別可信之情況。故證人許迺欣、
      甲○○、朱浚德、柯明昌等人於檢察事務官或司法警察詢
      問時所為之陳述，為證明事實存否所必要，且具有特別可
      信之情況，自應依刑事訴訟法第159 條之2 之規定，認具
      證據能力。
（二）證人甲○○、許迺欣、朱浚德、柯明昌等人於偵查中向檢
      察官所為之陳述及於原審法院另案審理時所為陳述：
   1、按被告以外之人（包括共同被告、共犯）於審判外之言詞
      或書面陳述，除法律有規定者外，不得作為證據刑事訴訟
      法第159 條第1 項固定有明文，將共同被告審判外之陳述
      ，定位為屬傳聞證據，惟如合於同法第159 條之1 至同條
      之5 傳聞例外情形，且具任意性，則仍有證據能力。次按
      法院就被告本人之案件調查共同被告時，該共同被告準用
      有關人證之規定；被告以外之人於法官面前所為之陳述，
      得為證據、被告以外之人於偵查中向檢察官所為之陳述，
      除顯有不可信之情況者外，得為證據，同法第287 條之2
      及第159 條之1 亦定有明文，準此，法院就被告本人之案
      件調查共同被告時，該共同被告準用有關人證之規定，應
      令其具結，以擔保其陳述之正確性，該共同被告以證人身
      分具結之證言即有證據能力，且共同被告於另案法官面前
      所為之陳述，不問係在準備程序或審判期日所為之陳述，
      均係在任意陳述之信用性已受確定保障之情況下所為，因
      此該等陳述應得作為證據，又現行刑事訴訟法規定檢察官
      代表國家偵查犯罪、實施公訴，依法其有訊問被告、證人
      及鑑定人之權，而偵查中檢察官向被告以外之人所取得之
      陳述，原則上均能遵守法律規定，不至於違法取供，其可
      信度極高，是除顯有不可信之情況者外，亦得作為證據，
      亦即檢察官之訊問筆錄，原則上均有證據能力。
   2、證人甲○○、許迺欣、朱浚德、柯明昌等人於偵查中所為
      之陳述，乃屬被告以外之人於偵查中向檢察官所為之言詞
      陳述，依刑事訴訟法第159 條之1 第2 項規定，除顯有不
      可信之情況者外，得為證據，本院審酌其等未曾提及檢察
      官在偵查時有不法取供之情形，反對該項供述得具有證據
      能力之被告及選任辯護人，亦未釋明上開供述有何顯不可
      信之情況，依上說明，其於偵查中之證言自均具有證據能
      力。
   3、證人甲○○、許迺欣、朱浚德、柯明昌等人於原審法院另
      案審理中所為之陳述，為被告以外之人於審判外向法官所
      為之陳述，不問係在準備程序或審判期日所為，均係在任
      意陳述之信用性已受確定保障之情況下所為，依上開規定
      ，該等陳述均具證據能力，應得作為證據。
貳、認定犯罪事實所憑之證據及理由：
（一）訊據被告丙○○，固坦承伊於91年12月14日起至同年月21
      日間與趙培盛、柯明昌及甲○○等人同往菲律賓，復於92
      年1 月14日起至同年月22日止獨自前往菲律賓與趙培盛等
      人會合，期間伊有在旁看到許迺欣及湯尼等人在空屋包裝
      槍彈過程，及在貨櫃裝填地點，見許迺欣等人將夾藏槍彈
      之芒果乾紙箱裝入貨櫃，並以所購椰子籬笆掩飾部分之過
      程，且伊有依高雄海調站調查員蔡俊士之交代，將貨櫃號
      碼記下，傳簡訊予蔡俊士，回台灣後並與蔡俊士見面告訴
      他在菲律賓看到槍彈裝貨櫃之過程等事實，惟矢口否認有
      何私運管制物品槍彈進入台灣境內之犯行，辯稱：伊與趙
      培盛、甲○○、許迺欣等人並無共同運輸槍彈之犯意聯絡
      或分工參與買槍、裝槍及裝櫃過程，本件係伊檢舉而查獲
      ，豈可能自己犯罪又檢舉自己犯罪而遭起訴判刑之理云云
      。
（二）經查：
   1、被告於91年12月14日起至同年月21日間，與趙培盛等人同
      往菲律賓，復於92年1 月14日，獨自前往菲律賓，與趙培
      盛等人會合等情，業據被告於原審審理時供承明確，核與
      被告之入出境查詢結果相符，並有被告入出境查詢結果1
      紙、中華航空公司高雄分公司93年1 月12日2004KHHDM002
      6 號函所附出境班機高雄飛馬尼拉CI637 號91年1 2 月14
      日、92年1 月11日、92年4 月8 日、入境班機馬尼拉飛高
      雄CI638 號91年12月21日、92年1 月22日、92年4 月29日
      之全機旅客名單1 份在卷足稽，被告此部分之任意性自白
      應與事實相同，上開被告在菲律賓期間應堪認定，合先敘
      明。
   2、被告與趙培盛等人於91年12月間，在菲律賓與朱浚德見面
      時，趙培盛向朱浚德表明欲購買槍彈之意，委請朱浚德仲
      介購買槍彈，並擔任在菲期間之導遊及翻譯工作，朱浚德
      並引介日本籍之根本晃與趙培盛等人認識之事實，業據證
      人朱浚德於檢察事務官及司法警察詢問、檢察官訊問及原
      審審理時供述：91年底趙培盛帶甲○○、柯明昌、丙○○
      等人同往菲律賓，找我仲介購買槍彈等語明確（司法警察
      93 年3月18日詢問筆錄、檢察事務官93年3 月2 日、93年
      4 月22日詢問筆錄附臺灣高雄地方法院檢察署93年度偵字
      第5016號偵查卷宗及原審94年7 月21日審判筆錄參照），
      核與證人許迺欣於司法警察詢問時，證稱：我有聽到趙培
      盛與甲○○要向朱浚德購買槍械，朱浚德即在菲律賓仲介
      趙培盛等人購買槍械情節相符（司法警察92年12月11日詢
      問筆錄附臺灣高雄地方法院檢察署93年度偵字第5016號偵
      查宗參照）。則趙培盛等人於91年12月間，即赴菲國安排
      私運槍彈犯行，洵堪認定。另證人許迺欣於前開期間，依
      趙培盛指示，在菲律賓洽買椰子籬笆，並代尋報關行辦理
      出關進口事宜等情，已據證人許迺欣於檢察事務官、司法
      警察詢問及檢察官訊問時供承：趙培盛於91年12月間帶小
      寶、阿明來菲律賓找我，交代我購買椰子籬笆，並與報關
      行洽談貨櫃進口事宜等語綦詳（司法警察92年12月11日、
      12 月13 日、93年1 月2 日詢問筆錄、檢察事務官93年4
      月2日 詢問筆錄、檢察官93年1 月19日偵訊筆錄附臺灣高
      雄地方法院檢察署93年度偵字第5015號卷宗參照），則趙
      培盛等人於91年12月間，即指示許迺欣在菲國洽辦椰子籬
      笆買賣及報關事宜等情，應無可疑。
   3、嗣於92年1 月11日，趙培盛、甲○○、柯明昌等人再度赴
      菲，隨與許迺欣、Simon 、朱浚德等人會面，趙培盛指示
      許迺欣承租空屋備用，並購買夾藏槍彈用之椰子籬笆5 千
      件及芒果乾8 箱，並由趙培盛接手出關進口事宜，許迺欣
      與湯尼即依趙培盛指示，在菲律賓馬尼拉機場附近之TARA
      MAQUE 承租房屋1 棟，供作藏放槍彈之用等情，業據證人
      許迺欣於檢察事務官、司法警察詢問、檢察官訊問及原審
      另案審理時證稱：92年1 月25日高雄港貨櫃走私50把長短
      槍械案，是趙培盛拿錢叫我去採買貨櫃內貨物椰子棕櫚葉
      ，以椰子棕櫚葉名義報關進口，並指示我與湯尼承租房屋
      等語明確（司法警察92年12月13日詢問筆錄、檢察事務官
      93年4 月12日詢問筆錄附臺灣高雄地方法院檢察署93年度
      偵字第5016號偵查卷宗、檢察官93年11月17日訊問筆錄附
      臺灣高雄地方法院檢察署93年度偵字第13834 號偵查卷宗
      、原審法院93年度重訴字第46號94年1 月19日審判筆錄參
      照），則證人許迺欣受命負責購買菜底椰子籬笆、芒果箱
      及承租房屋等情，堪以認定。
   4、被告於92年1 月14日前往菲律賓與趙培盛會合，證人朱浚
      德即帶領趙培盛、被告及甲○○在菲律賓購買槍彈等情，
      業據證人朱浚德於檢察事務官、司法警察詢問、檢察官訊
      問及原審另案審理時供認：92年1 月間，我帶趙培盛、丙
      ○○及甲○○至菲律賓馬尼拉巴石市J&J 槍店，仲介趙培
      盛購得制式手槍6 枝，並收取該槍店支付之仲介費等語明
      確（司法警察93年3 月16日詢問筆錄附臺灣高雄地方法院
      檢察署93年度偵字第5016號偵查卷宗、10月22日詢問筆錄
      附臺灣高雄地方法院檢察署93年度偵字第13834 號偵查卷
      宗、檢察官93年3 月3 日、4 月5 日、4 月22日、4 月26
      日偵訊筆錄附臺灣高雄地方法院檢察署93年度偵字第5016
      號偵查卷宗、檢察官93年11月3 日偵訊筆錄附臺灣高雄地
      方法院檢察署93年度偵字第13834 號偵查卷宗、原審93年
      度重訴字第46號93年4 月30日、93年6 月10日、94年3 月
      9 日審判筆錄、原審92年度重訴字第83號93年7 月15日審
      判筆錄、原審92年度重訴緝字第7 號93年5 月20日審判筆
      錄參照），核與證人甲○○於原審法院另案審理時，證稱
      ：我於92年1 月間，與趙培盛、柯明昌、丙○○等人一同
      在菲律賓採購槍彈走私回臺等語明確（原審92年重訴字第
      83號93年7 月15日審判筆錄參照），並有扣案如附表所示
      之槍械為證。前開槍械經證人朱浚德指認結果，確係證人
      朱浚德仲介趙培盛等人購買之槍枝，有檢察事務官於93年
      4 月12日詢問筆錄附臺灣高雄地方法院檢察署93年度偵字
      第5016號偵查卷宗可稽，是被告於前揭91年1 月間赴菲國
      期間，確有參與趙培盛、許迺欣、朱浚德、甲○○、柯明
      昌及湯尼等人槍械採買乙事，堪認實在。
   5、92年1 月間，許迺欣帶領被告、趙培盛、甲○○、湯尼至
      馬尼拉郊區美容院試槍，當日晚間，許迺欣與柯明昌復至
      美容院採購3 支貝瑞塔手槍及4 千發子彈。次日，許迺欣
      再次陪同趙培盛、柯明昌、湯尼到美容院，購買數支槍械
      ，同日夜間，許迺欣並陪同柯明昌前往美容院收取2 把舊
      貝瑞塔手槍，隔天趙培盛又指示許迺欣帶同柯明昌到美容
      院收取2 千發子彈等情，業據被告於偵訊時供承：「（問
      ：你去菲律賓期間有無試槍過？）有。（問：誰帶你去的
      ？）一次許迺欣」等語無誤（見93年11月17日偵訊筆錄附
      臺灣高雄地方法院檢察署93年度偵字第13834 號偵查卷宗
      ），核與許迺欣於檢察官93年11月17日偵訊時，證述：「
      （問：92年1 月間丙○○去菲律賓期間，你有無帶他去試
      槍？）有，我有帶他去槍店打槍」等語明確（見同上偵訊
      筆錄），並與證人許迺欣迭於檢察事務官、司法警察詢問
      時，及原審92年度重訴緝字第7 號審理時供述情節一致（
      司法警察93年11月16日詢問筆錄、檢察事務官93年4 月26
      日、4 月27日、5 月13日詢問筆錄、檢察官93年5 月3 日
      、5 月6 日、11月16日、11月17日訊問筆錄附臺灣高雄地
      方法院檢察署93年度偵字第13834 號偵查卷宗、原審92年
      度重訴緝第7 號93年5 月20日審判筆錄參照），並與證人
      柯明昌於司法警察詢問、檢察官訊問及原審另案審理時，
      結證稱：與許迺欣到美容院取得槍枝及子彈情節相同（司
      法警察93年10月22日詢問筆錄附臺灣高雄地方法院檢察署
      93年度偵字第13834 號偵查卷宗、檢察官93年4 月23日訊
      問筆錄附臺灣高雄地方法院檢察署93年度偵字第5016號偵
      查卷宗，原審92年度重訴緝字第7 號93年5 月20日審判筆
      錄參照），亦與證人甲○○前稱被告參與菲律賓槍彈採購
      回臺乙節相合（本院92年重訴字第83號93年7 月15日審判
      筆錄參照），是堪認被告對於共同被告許迺欣等人在菲國
      期間採買槍彈之事宜不僅知情，且有參與，因而曾一起前
      往試射所欲採買之槍彈性能。
   6、朱浚德仲介趙培盛等人在菲律賓採買槍枝之事實，迭據朱
      浚德於司法警察官、檢察事務官詢問、檢察官偵訊時及原
      審另案審理時均坦承：伊並擔任翻譯陪同趙培盛、甲○○
      ，由根本晃及其菲律賓友人帶路至乙沙克楠美軍營購得制
      式自動步槍2枝，及波尼伐秀軍營購得制式步槍子彈5百顆
      ，另向該同行之菲律賓人購買貝瑞塔廠製制式手槍1 枝。
      根本晃復透過伊以15萬披索販賣M11A型制式衝鋒槍1 枝予
      趙培盛，由伊陪同根本晃至許迺欣友人綽號阿峰之男子住
      處附近，將該槍交付許迺欣收執，並由柯明昌在趙培盛電
      話指示下交付價款予根本晃。根本晃隨後又以5 萬披索販
      賣制式手槍1 枝予趙培盛，由伊陪同趙培盛、甲○○向根
      本晃取槍及付款，根本晃另仲介趙培盛以5 萬披索向丁正
      祥購買制式手槍1 枝，由伊陪同甲○○向丁正祥取槍及付
      款。伊並受趙培盛之託代為向J&J槍店訂購制式子彈1千顆
      等語無誤（司法警察10月22日詢問筆錄附臺灣高雄地方法
      院檢察署93年度偵字第13834 號偵查卷宗、檢察事務官93
      年3 月2日、3月18日、4月5日、4月22日、4月23日詢問筆
      錄、檢察官93年3月3日、4月19日、4月26日訊問筆錄附臺
      灣高雄地方法院檢察署93年度偵字第5016號偵查卷宗、原
      審法院93年度重訴字第46號94年3 月9 日審判筆錄、原審
      92年度重訴緝字第7 號93年5 月20日審判筆錄參照），核
      與證人許迺欣迭於檢察事務官詢問、檢察官訊問及原審另
      案審理時供述：趙培盛指示伊與柯明昌，由朱浚德陪同根
      本晃至伊友人綽號阿峰之男子住處附近，將該槍交付伊收
      執，並由柯明昌在趙培盛電話指示下交付價款予根本晃情
      節相符（檢察事務官93年4 月22日、4 月23日詢問筆錄附
      臺灣高雄地方法院檢察署93年度偵字第5016號偵查卷宗、
      原審93年度重訴字第46號94年1 月19日審判筆錄、原審92
      年度重訴緝字第7 號93年5 月20日審判筆錄參照），亦與
      證人柯明昌於檢察事務官、司法警察詢問、檢察官訊問及
      原審另案審理時證述：我曾與許迺欣前往阿峰居住的社區
      ，與根本晃及朱浚德見面，並經趙培盛同意，拿15萬披索
      給許迺欣與根本晃交易情節大致相同（司法警察93年10月
      22日詢問筆錄附臺灣高雄地方法院檢察署93年度偵字第13
      834 號偵查卷宗、檢察事務官93年4 月16日、4 月23日詢
      問筆錄附臺灣高雄地方法院檢察署93年度偵字第5016號偵
      查卷宗、5 月6 日詢問筆錄附臺灣高雄地方法院檢察署93
      年度查字第10號偵查卷宗、檢察官93年4 月23日訊問筆錄
      附臺灣高雄地方法院檢察署93年度偵字第5016號偵查卷宗
      、原審92年度重訴緝字第7 號93年5 月20日審判筆錄參照
      ），核與證人甲○○於檢察事務官、司法警察詢問、檢察
      官訊問及原審另案審理時供稱：92年1 月11日與趙培盛赴
      菲，朱浚德及根本晃帶我及趙培盛先後購買20至30餘支槍
      等語（司法警察93年10月19日詢問筆錄附臺灣高雄地方法
      院檢察署93年度偵字第13834 號偵查卷宗、檢察事務官93
      年3 月8 日詢問筆錄、檢察官93年4 月12日訊問筆錄附臺
      灣高雄地方法院檢察署93年度偵字第5016號偵查卷宗、原
      審92年度重訴緝字第7 號93年5 月20日審判筆錄參照、93
      年度重訴字第39號93年6 月16日準備程序筆錄、92年度重
      訴字第83號93年7 月15日審判筆錄），並有扣案如附表所
      示之槍彈可憑，徵諸前情，更足見以趙培盛為首，許迺欣
      、柯明昌等人確有於菲律賓採購槍械等情節，罪證鑿鑿，
      事證昭然。
   7、再者，於92年1 月16日晚間至17日凌晨間，趙培盛指示許
      迺欣將所購得之芒果乾8 箱送至上開許迺欣、湯尼所承租
      之房屋，並指揮被告丙○○與甲○○、柯明昌、許迺欣等
      人合力將所購槍彈包裝並藏置於芒果乾紙箱中等情，已據
      被告於偵訊時供稱：「我在菲律賓與甲○○、柯明昌裝箱
      的，是趙培盛指揮我們跟著許迺欣裝箱的」（見93年9月1
      日偵訊筆錄附臺灣高雄地方法院檢察署93年度偵字第1383
      4 號偵查卷宗），核與證人許迺欣於檢察事務官、司法警
      察詢問、檢察官訊問、原審92年度重訴緝字第7 號審理時
      證述：92年1 月16日在菲律賓空屋，有看到被告將槍枝裝
      入芒果箱紙箱等語情節相符（司法警察92年12月18日詢問
      筆錄、檢察事務官93年3 月29日、4 月2 日、4 月12日詢
      問筆錄、檢察官93年11月17日附臺灣高雄地方法院檢察署
      93年度偵字第5016號偵查卷宗、93年5 月3 日、5 月6 日
      、5 月7 日訊問筆錄附臺灣高雄地方法院檢察署93年度查
      字第10號偵查卷宗、11月17日訊問筆錄附臺灣高雄地方法
      院檢察署93年度偵字第13834 號偵查卷宗、原審92年度重
      訴字第83號93年7 月8 日審判筆錄、原審92年度重訴緝字
      第7 號93年5 月20日審判筆錄參照），亦與證人柯明昌於
      檢察事務官詢問時證述：我與甲○○、丙○○將槍械夾藏
      在芒果乾紙箱內等語一致（檢察事務官93年3 月18日詢問
      筆錄附臺灣高雄地方法院檢察署92年度查字第63號偵查卷
      宗參照），復與證人甲○○於檢察事務官、司法警察詢問
      、檢察官訊問及原審另案審理時供稱：我、丙○○、柯明
      昌、湯尼、趙培盛前往某一處空屋與許迺欣、根本晃見面
      後，即開始包裝槍械，我們都有包裝槍枝之行為，並裝櫃
      等語相合（司法警察93年2 月23日訊問筆錄、檢察事務官
      93年2 月24日詢問筆錄附臺灣高雄地方法院檢察署93年度
      偵字第5016號偵查卷宗、司法警察93年10月19日詢問筆錄
      附臺灣高雄地方法院檢察署93年度偵字第13834 號偵查卷
      宗、檢察事務官93年3 月8 日詢問筆錄、檢察官93年4 月
      12日、4 月15日訊問筆錄附臺灣高雄地方法院檢察署93年
      度偵字第5016號偵查卷、原審92年度重訴緝字第7 號93年
      5 月20日審判筆錄、93年度重訴字第39號93年6 月16日準
      備程序筆錄9月1日審判筆錄）。又當日裝箱畢，被告、甲
      ○○、柯明昌、湯尼及不知情之菲律賓人將前開紙箱搬進
      旅行車載至馬尼拉王賓地區約定地點等情，亦據被告於司
      法警察詢問時，供謂：我、甲○○、柯明昌、湯尼及1 名
      菲律賓人把該8 只裝有槍枝之芒果乾箱放入湯尼他們租來
      的旅行車內，我們再一起搭車到馬尼拉王賓地區○ ○○路
      旁等語明確（見93年10月14日調查筆錄附臺灣高雄地方法
      院檢察署93 年 度偵字第13834 號偵查卷宗），核與證人
      甲○○於原審92年度重訴緝字第7 號審理時證稱：我有幫
      忙搬芒果箱，在場幫忙搬運除了我之外，還有趙培盛、丙
      ○○、柯明昌及菲律賓當地人等語相符（見93年5 月20日
      審判筆錄附本院92年度重訴緝字第7 號卷宗）。另許迺欣
      委託所採購椰子棕櫚公司人員，將椰子籬笆載至報關行指
      定裝填貨櫃場所，趙培盛則僱請不知情之菲律賓成年人駕
      車將上開夾藏槍彈之芒果乾8 只及趙培盛等人載至前開地
      點與許迺欣會合，VANGELYN報關行則委請不知情之韓國KM
      TCLINE公司提供貨櫃，且經該公司菲律賓總代理NYK-FIL
      SHIPPING CORPORATION公司將編號KMTU0000000 號之空貨
      櫃運至指定地點，次日凌晨，趙培盛即指揮被告與甲○○
      、柯明昌、湯尼將上開芒果乾8 只搬入貨櫃最內層擺放，
      再由許迺欣指揮不知情之椰子棕櫚公司人員將椰子籬笆搬
      入貨櫃內作為掩飾，最後趙培盛遂將該只貨櫃交與VANGEL
      YN報關行職員Simon 封櫃，並委請Simon 以許迺欣為收貨
      人辦理報關出口等情，業據證人許迺欣於司法警察、檢察
      事務官詢問、檢察官訊問時供認：我帶載有椰棕葉的卡車
      裝櫃現場，看到趙培盛、甲○○、柯明昌、湯尼及被告等
      人，由趙培盛命令在場之人將槍枝藏入貨櫃內，再由伊指
      揮菲律賓工人將椰子籬笆搬進貨櫃等語明確（司法警察92
      年12月11日、12月13日、12月18日、93年1 月2 日詢問筆
      錄、檢察事務官93年3 月29日、4 月2 日、4 月12 日 詢
      問筆錄、檢察官93年1 月19日、4 月2 日訊問筆錄附臺灣
      高雄地方法院檢察署93年度偵字第5016號偵查卷宗、5 月
      3 日、5 月7 日訊問筆錄附臺灣高雄地方法院檢察署92年
      度查字第10號偵查卷宗參照），核與證人甲○○於檢察事
      務官詢問、檢察官訊問及原審另案審理時供陳：裝入芒果
      箱後，我們將芒果箱載往另1 處空地，我們將芒果箱裝入
      貨櫃中等語相合（檢察事務官93年3 月8 日詢問筆錄附臺
      灣高雄地方法院檢察署93年度偵字第5016號偵查卷宗、3
      月18日詢問筆錄附臺灣高雄地方法院檢察署92年度查字第
      63號偵查卷宗、檢察官93年4 月12日訊問筆錄附臺灣高雄
      地方法院檢察署93年度偵字第5016號偵查卷、原審92年度
      重訴緝字第7 號93年5 月20日審判筆錄參照），證人甲○
      ○嗣在本院作證翻異前詞，改口證稱：伊與被告均未參與
      購買、包裝槍枝及私運進入台灣之行為云云，顯係事後為
      迴護被告之詞，委不足採。又由以上諸證人之證詞，皆明
      顯可見被告確有參與本件包裝槍枝、搬運槍枝及以上開方
      式將槍枝藏匿裝填貨櫃等情節，被告在本院空言辯稱：他
      們在搬運槍枝、裝櫃時我僅在旁有看到，但並未參與分工
      ，槍枝裝載上何隻船，伊亦不知情云云，自係卸責之詞，
      不足採信。
   8、該箱裝有扣案槍彈之編號KMTU0000000 號貨櫃，申報貨物
      為椰子籬笆5 千件，收貨人為證人許迺欣，係經菲律賓VA
      NG ELYN 報關行委由韓國KMTCLINE公司運送，該公司菲律
      賓總代理NYK-FIL SHIPPING CORPORATION公司再將該只貨
      櫃交由捷順輪運送，韓國KMTCLINE船公司臺灣總代理式邦
      公司取得該只貨櫃進口相關資料後，傳真予港口船務指定
      代理之海鑫公司，海鑫公司隨即將該只貨櫃之進口艙單、
      貨櫃清單、提單等文件傳真予德利公司，由德利公司向財
      政部高雄關稅局辦理進口手續，該只貨櫃並經捷順輪由菲
      律賓馬尼拉港送達高雄港之事實，業據證人即式邦公司職
      員林明雪、海鑫公司職員郭文萍、德利公司負責人宋湛生
      、高雄關稅局前鎮分局稽查員巫茂仁分別於警訊、偵訊及
      原審另案審理時陳述明確（92年1 月27日、同年4 月15日
      警訊筆錄、92年5 月26日偵訊筆錄、原審92年7 月16日、
      同年月23日訊問筆錄附原審92年度重訴緝字第7 號刑事卷
      宗），復有高雄關稅局扣押貨物、運輸工具收據及搜索筆
      錄與所附槍彈清單、刑事案件證物採驗紀錄表、式邦公司
      編號KMTC-MNLO196298 號大提單、編號KMTU000 0000號貨
      櫃中華民國海關艙單、進口貨櫃清單、貨櫃存放通知單、
      貨櫃泊靠及裝卸資料、船期表、臺灣高等法院93年3 月18
      日院信實字第0930102187號函檢附之駐菲律賓代表處93年
      3 月15日菲行字第930548號函文資料及中譯文各1 份與查
      獲照片65幀，及如附表所示之槍彈扣案足憑，則被告與許
      迺欣、柯明昌等人共同私運槍彈管制物，自菲律賓起運，
      並抵達高雄港之事實，足堪認定。
   9、被告於92年1 月17日將前開貨櫃號碼以簡訊方式傳予蔡俊
      士，嗣被告與甲○○於92年1 月22日回國後，即向航空警
      察局高雄分局及高雄海調站提出檢舉，分別以化名「小寶
      」、「阿國」製作「吳先生」等人涉嫌走私槍械之檢舉筆
      錄，嗣該只貨櫃於92年1 月25日運抵高雄港後，經檢警調
      專案小組會同關稅局人員開櫃查驗，因而扣得如附表所示
      之槍彈等過程，業據被告於司法警察詢問、檢察官訊問及
      原審、本院審理時供認不移，核與證人甲○○於檢察事務
      官、司法警察詢問及檢察官訊問時證陳：我曾於92年1 月
      23日前往高雄市海調站檢舉「吳先生」從菲律賓走私槍械
      入臺，92年1 月30日化名「阿國」之高雄海調站檢舉走私
      筆錄是我做的，「吳先生」與「敏仔」是同1 個人等語明
      確（司法警察93年2 月23日詢問筆錄、檢察事務官93年2
      月18日詢問筆錄附臺灣高雄地方法院檢察署93年度偵字第
      5016號偵查卷宗、檢察官93年2 月19日訊問筆錄附臺灣高
      雄地方法院檢察署93年度聲羈字第106 號偵查卷宗參照）
      及證人蔡俊士於原審審理時證稱：92年1 月17日晚上被告
      以手機傳簡訊之方式告訴我走私貨櫃櫃號，檢調單位因而
      查獲許迺欣以貨櫃走私槍械案件（見原審94年7 月28日審
      判筆錄）等情相符，並有有航空警察局92年1 月23日化名
      「小寶」之檢舉筆錄、高雄海調站92年1 月23日化名「阿
      國」之檢舉筆錄、財政部高雄關稅局93年4 月16日高普政
      字第09 30200123 號函附該局92年1 月25日配合辦理KMTU
      -0000000號貨櫃之開櫃查核資料、查獲槍械案照片65張、
      高雄關稅局扣押貨物、運輸工具收據、高雄關稅局扣押貨
      物、運輸工具收據及搜索筆錄與所附槍彈清單、刑事案件
      證物採驗紀錄表、臺灣高雄地方法院檢察署92年1 月17日
      雄檢楠果字第7239號函可循，則被告所稱係伊將前開走私
      槍彈情節通報國內檢調單位，因而破獲本案等情，亦屬實
      情。
  10、扣案如附表所示之制式手槍共46枝、制式衝鋒槍共2 枝、
      制式自動步槍共2 枝、制式子彈5612顆、制式步槍子彈44
      6 顆、制式空包彈1 顆，經送內政部警政署刑事警察局鑑
      定結果，除制式空包彈1 顆因欠缺金屬彈頭，非子彈完整
      結構，認不具殺傷力外，其餘槍彈認均具有殺傷力，有該
      局92年3 月12日刑鑑字第0920020804號槍彈鑑定書1 冊（
      附原審92年度重訴緝字第7號刑事卷宗第1至61頁）在卷可
      查。
  11、綜合上情，被告丙○○與趙培盛及證人甲○○、朱浚德、
      柯明昌、許迺欣、湯尼之間就採買槍彈、聯絡報關行、採
      購報關貨物椰子籬笆及夾藏槍彈之芒果乾箱、將槍彈裝箱
      裝櫃等過程，均採取任務編組之方式，並明確知悉各人應
      負責之工作與共同欲完成之走私槍、彈回臺目的，彼此互
      相分工合作完成本案，至證人許迺欣、柯明昌、甲○○、
      朱浚德對於購買各式槍砲、子彈之詳細時間、槍枝、子彈
      之數量及種類，雖或未能為詳盡確實之陳述，或略有不符
      ，惟按，人之記憶能力有其極限，除就特殊事件，可能印
      象深刻而記憶清晰外，就其餘之事件，多僅能為大概之記
      憶，而隨著時間之流逝，記憶亦逾為模糊，參以證人許迺
      欣、朱浚德、甲○○、柯明昌為前揭證言之際，距離事件
      發生之際，相隔1 年有餘，且渠等於前開期間內購買槍砲
      、子彈之對象，非僅1 人，且所購買槍砲、子彈之數量不
      少，次數亦稱頻繁，證人許迺欣、朱浚德、甲○○、柯明
      昌因時隔日久，以致無法就購買之次數、詳細時間、槍彈
      品型數量等清記憶不清，亦與常情無違，是故，證人許迺
      欣、柯明昌、甲○○、朱浚德對於本件裝運槍彈私運進入
      國境等基本事實之陳述既並無歧異，應認證人許迺欣、柯
      明昌、甲○○、朱浚德上開證述於上揭時日，與趙培盛及
      被告，購入槍砲、子彈，嗣並將之夾藏於貨櫃內，私運而
      運輸進口等情，應與事實相符，堪予採信。
（三）被告辯解不足採信之理由：
   1、就被告所辯其係國內檢調單位線民，受檢調單位指示將在
      菲律賓所見所聞回報國內檢調單位等語，業據證人蔡俊士
      於原審審理時結證稱：自91年11月第1 次被告到菲律賓前
      ，即利用被告至菲律賓做生意之機會，請被告替國內檢調
      單位蒐集情資，注意菲律賓槍械走私之情形，被告係陸續
      提供訊息，92年1 月17日晚上被告以手機傳簡訊之方式告
      訴我走私貨櫃櫃號，檢調單位因而查獲許迺欣以貨櫃走私
      槍械案件（見原審94年7 月28日審判筆錄）及證人乙○○
      於原審審理時結證稱：曾於91年12月底在曾子路與華夏路
      口與被告見面，指示被告將所見違法情事提供予國內檢調
      單位，並未與被告直接接觸，蔡俊士曾表示被告曾提供情
      資等語（見94年8 月1 日審判筆錄）。惟查，被告參與走
      私、運輸槍彈返台情節，既堪認定，已如前述，而槍砲彈
      藥係政府管制查緝嚴厲之違禁物，販賣或運輸槍彈不僅係
      犯罪行為且刑罰甚嚴重，被告係居住於我國，具健全智識
      之成年人，對此一犯罪之違法意識應充足具備，被告卻仍
      先後參與趙培盛、許迺欣等人採買、包裝、運輸槍械回國
      等情事，縱認被告事後確有將此私運槍械彈藥回國之違法
      情資密報給法務部調查局之調查員，亦僅係犯罪後因不詳
      動機向犯罪偵查機關檢舉犯罪之行為，自難認其所為無違
      法意識而有何阻卻違法情事。足認被告所辯稱：伊係受時
      任臺灣高雄地方法院檢察署檢察官乙○○及高雄海調站調
      查員蔡俊士指示，提供在菲律賓有關違法走私槍械返台之
      情資，自信其行為皆合法，而無不法意識，自足阻卻違法
      云云，顯不足採。
   2、被告在原審選任辯護人雖辯稱：查獲之芒果乾箱8 箱體積
      容量所能夾藏之槍枝數目至多不超過20支，且在菲律賓並
      未購入韓國製之槍枝，然檢調單位清點查獲槍枝數量卻高
      達50支，且有韓國製槍枝，顯係遭栽槍云云。惟查，原審
      92年度重訴緝字第7 號勘驗查獲貨櫃之開箱過程光碟片，
      結果為：「(1)銀幕顯示時間為下午3 時47分，貨櫃外觀號
      碼為編號KMTU0000000 號，有數名穿著紅色制服之海關人
      員上前打開貨櫃，貨櫃打開有椰子葉，海關人員上前將椰
      子葉從貨櫃裡搬出，乙○○檢察官亦在現場，椰子葉數量
      甚多，4 時6 分54秒椰子葉搬除完畢，海關人員進入貨櫃
      內側搬出枯木數根，枯木數量甚多，4 時9 分28秒，螢幕
      進入貨櫃內，發現貨櫃地上（底面）有紙箱，海關人員當
      場打開3 箱紙箱，其中1 箱取出紙箱內芒果乾，其中有包
      裹物品，4 時11分33秒，拆開包裹物品發現有槍枝，立刻
      將槍枝封存回紙箱內以膠帶包裹紙箱，4 時13分海關人員
      共從貨櫃中搬出8 箱紙箱，並將8 箱紙箱搬上廂型車車廂
      ，乙○○檢察官在廂型車旁指示海關人員堆存紙箱，紙箱
      裝上車時間為4 時13分。(2)螢幕顯示4 時44分6 秒，在會
      議室內海關人員將紙箱以阿拉伯數字做編號，編號為1至8
      ，海關人員拿出刀片打開第1 箱紙箱膠帶，紙箱內上層有
      覆蓋芒果乾，取出芒果乾後，中層有塑膠袋1 包，黃色牛
      皮紙袋數包，海關人員以刀片陸續打開黃色牛皮紙袋包裝
      ，包裝內是散裝子彈或盒裝子彈，海關人員點數子彈數量
      ，4 時57分海關人員清點長型子彈，第1 箱紙箱內有短槍
      ，但因螢幕鏡頭晃動、取景角度關係無法明確點清數量，
      短槍數量約為2 、3 支，清點完後海關人員均將彈匣、子
      彈收入塑膠袋內。(3)5 時2 分第2 箱紙箱開啟，陸續從紙
      箱內取出芒果乾、報紙，裡面有夾藏黃色牛皮紙袋，取出
      牛皮紙袋，打開紙袋內均為子彈，報紙內包裹有拆解為2
      節之長槍1 支，海關人員並將2 節組合為1 支長槍。
      (4)5時8分開啟第3 箱紙箱，取出數包黃色牛皮紙袋及1 包
      報紙包裹之物，從報紙包裹裡取出短槍1 支，從黃色牛皮
      紙袋裡取出子彈，其中有部分是盒裝，有部分是散裝，清
      點子彈後將子彈裝到塑膠袋內。(5)5 時25分螢幕直接跳動
      到桌面上已經擺放短槍4 支、彈匣約13個，5 時31分海關
      人員以刀片開啟第5 箱紙箱，紙箱上層為芒果乾，芒果乾
      內夾藏報紙，螢幕鏡頭會議室裡有調查局標誌，從紙箱底
      層拿出綠色塑膠袋1 包、牛皮紙袋包裝10包，綠色塑膠袋
      裡為散裝子彈及手槍1 支，螢幕直接跳到5 時37分桌面上
      有一堆子彈，海關人員正在清點，清點完子彈裝到塑膠袋
      內。(6)5 時42分18秒，海關人員拿出第6 箱紙箱，螢幕直
      接跳到5 時47分，因取景角度及海關人員陸續拿起槍枝觀
      看無法確定取出槍枝確實數量，但大約4 、5 支，桌面也
      有子彈，調查人員陸續清點。(7)5 時57分打開第7 箱紙箱
      取出芒果乾數包、黃色牛皮紙袋數包，短槍有3 把，另有
      彈匣、子彈，海關人員清點彈匣、子彈數量。(8)6 時5 分
      第8箱 紙箱未拆封，螢幕直接跳到6 時9 分，紙箱已經打
      開，紙箱內無一物，桌上擺放子彈一推，螢幕上方可見有
      數包牛皮紙袋包裹，包裹打開後裡面為盒裝子彈，桌面上
      沒有看到任何槍枝，海關人員將子彈放入塑膠袋內，螢幕
      結束時間為6 時26分24秒。」等情，此有勘驗筆錄可憑（
      原審92年度重訴緝字第7 號93年5 月21日審判筆錄參照）
      。觀諸上開勘驗內容，顯見本案查獲物繁多，且因參與人
      員甚眾，攝影機無法同時兼顧全景，畫面非自始至終全程
      逐一拍攝清點槍、彈數量之過程，尚未足以勘驗之光碟片
      畫面顯示之槍枝不到20枝，逕認扣案之槍枝數目與實際走
      私入關之槍枝數目不符。且證人即財政部高雄關稅局前鎮
      分局稽查人員吳慶文於原審法院92年度重訴緝字第7 號審
      理時到庭結證稱：高雄關稅局搜索筆錄所附之槍彈清單一
      份是我製作的，我有實際參與清點扣押物品，在清點過程
      中，確實有查獲我所記載的這些槍彈，這些都是從8 箱芒
      果乾箱中取出的，我們清點時，是在法務部調查局航業海
      員調查處高雄調查站的房間內，我親眼看見扣案的槍彈，
      都是從那8 箱紙箱內取出，有些槍枝上會記載國名，有些
      我則是請教在場的調查員後記載，我們清點方式是以1 箱
      為單位，1 箱點完後就先寫草稿，將點好的槍彈裝回原箱
      ，再（清查）下1 箱，等全部清點完畢後，再按我寫的草
      稿逐一核對每箱數量、製造國是否相符，草稿是我寫的，
      確認草稿無誤後，我再騰寫搜索筆錄後附之槍彈清單，由
      箱內取出扣案物品是由另2 位海關人員負責，我只負責抄
      寫槍彈之製造國與數量等語（見原審92年重訴緝字第7 號
      93 年7月2 日審判筆錄），是以證人吳慶文係於開啟藏有
      槍彈之芒果箱過程中全程在場，並確實依照8 箱芒果箱中
      取出之槍、彈記載製造國及數量，且於清點完畢後逐一核
      對每箱起出槍彈之製造國、數量無訛，再謄寫槍彈清單，
      而上開槍彈清單經核與扣案如表所示槍彈之數量亦相符，
      有高雄關稅局扣押貨物、運輸工具收據及搜索筆錄所附之
      槍彈清單1 紙存卷足據，由此足證扣案槍彈確係全由查獲
      之8 箱芒果箱內取出無誤。被告及其選任辯護人辯稱芒果
      乾箱容量不足以裝入50支槍枝云云，顯不可採。至證人甲
      ○○固證稱在菲律賓裝入芒果乾箱內之槍枝並無韓國製的
      槍云云，惟因證人甲○○於92年1 月間將槍彈夾藏於芒果
      乾箱時僅就其接觸所及之片段為證述，已據證人甲○○於
      原審92年度重訴緝字第7 號審理時證稱：無法確定芒果箱
      數量及槍枝總數，因為在場還有其他人幫忙裝槍等語（原
      審92年度重訴緝字第7 號93年5 月20日審判筆錄）。益徵
      證人甲○○前揭所述，尚不足以據為有利被告之證據，則
      被告參與走私如附表所示槍彈之犯行，堪以認定。
   3、證人柯明昌雖屢陳不知趙培盛與許迺欣買槍情事，被告亦
      未參與包槍、裝槍犯行云云（司法警察93年4 月2 日、4
      月7 日詢問筆錄、檢察事務官93年3 月22日、4 月13日附
      臺灣高雄地方法院檢察署92年度查字第63號偵查卷宗、4
      月16日詢問筆錄附臺灣高雄地方法院檢察署93年度偵字第
      5016號偵查卷宗、檢察官93年3 月18日、3 月19日訊問筆
      錄附臺灣高雄地方法院檢察署92年度查字第63號偵查卷宗
      參照），惟查，證人柯明昌就其等於92年1 月間裝槍細節
      ，先稱係於92年1 月17日，在許迺欣友人阿峰家將槍彈裝
      入紙箱（檢察事務官93年3 月22日詢問筆錄、檢察官93年
      3 月18日訊問筆錄附臺灣高雄地方法院檢察署92年度查字
      第63號偵查卷宗參照），復於檢察官訊問時，結證稱係於
      92年1 月17日，伊與湯尼、甲○○、丙○○前往馬尼拉機
      場附近租屋處，先將8 箱芒果乾及槍彈由3 樓搬至1 樓，
      其中有幾箱芒果該紙箱已經事先裝好槍彈云云（檢察官93
      年4 月23日訊問筆錄附臺灣高雄地方法院檢察署93年度偵
      字第5016號偵查卷宗），就槍彈裝箱之時間、地點及情節
      所述，皆與其餘證人所述不一，顯有包庇被告規避責任之
      嫌，是證人柯明昌前揭於檢察事務官、司法警察詢問、檢
      察官訊問時所為證述，顯係虛妄之詞，應無足採，併此敘
      明。
   4、至被告及其選任辯護人所辯，被告提供情報因而破獲本案
      ，該批槍彈均未流入市面，而有中止犯之適用云云，惟查
      所謂中止犯之規定，係指在犯罪結果未發生前，中止其犯
      罪行為而言，若其犯罪結果已發生，自無中止犯之可言。
      另按刑法上所謂「運送」，指搬運輸送而言，應以起運為
      其著手，以運離現場為其既遂，最高法院87年臺上字第39
      18號判例著有判例可資參照。末按懲治走私條例第2 條第
      1 項所謂私運管制物品進口或出口，係指私運該物品進出
      國境而言。又「國境」係指國家統治權所及之範圍，包括
      領土、領海及領空在內。被告從公海上私運洋菸進入我國
      領海，其走私行為即屬既遂，最高法院84年臺上字第3467
      號可資參照。經查，被告所私運槍彈，已於92年1 月25日
      凌晨運抵高雄港，並停泊於第78號碼頭，則該批槍彈業已
      起運，並運離菲律賓，進入我國國境，依前揭判例所指，
      其運輸及走私犯行業已既遂，即已發生犯罪結果，則無中
      止犯之適用，被告於犯罪成立後，向檢警單位檢舉本件槍
      彈走私之行為，亦屬犯罪後之態度問題，要非中止犯，併
      敘明之。
（四）綜上各節，被告自始即受趙培盛之指示，參與採買、包裝
      、搬運槍枝，而實際參與槍彈裝箱裝櫃之過程，復知悉該
      貨櫃之目的地為臺灣，且將前開情資告知國內警調單位，
      足認被告就案外人趙培盛、證人甲○○、朱浚德、柯明昌
      、許迺欣等人走私槍彈入境一事知之甚詳，並基於共同犯
      罪之犯意聯絡，且有實際參與夾藏槍、彈走私之行為分擔
      。綜上所述，被告所辯純屬圖卸刑責之詞，不足採信。
貳、適用法律及本院撤銷原判決之理由
（一）查本案自無法律變更比較新舊法之問題，應適用裁判時即
      修正後同條例第7 條第1項 及第12條第1 項規定處斷。次
      按依行政院發布懲治走私條例公告管制物品項目及其數額
      甲項第1 款所定，槍械、子彈（含零件）係管制進出口物
      品。末按共同正犯之成立，有以共同犯意而共同實施犯罪
      構成要件之行為者，有以自己犯罪之意思，參與犯罪構成
      要件以外之行為者，有雖以幫助他人犯罪之意思而參與犯
      罪構成要件之行為者，有以自己犯罪之意思，事前同謀推
      由一部分實施犯罪之行為者，均屬之。蓋共同正犯，係共
      同實施犯罪行為之人，在共同意思範圍內，各自分擔犯罪
      行為之一部，相互利用他人之行為，以達其犯罪之目的，
      其成立不以全體均行參與實施犯罪構成要件之行為為要件
      。共同正犯之意思聯絡，不限於事前有所謀議，僅於行為
      當時有共同犯意之聯絡，於行為當時，基於相互之認識，
      不論明示通謀或相互間默示合致，以共同犯罪之意思參與
      ，均屬之；而行為分擔，亦不以每一階段皆有參與為必要
      ，倘具有相互利用其行為之合同意思所為，仍應負共同正
      犯之責，蓋共同正犯，於合同意思範圍內，組成一共犯團
      體，團體中任何一人之行為，均為共犯團體之行為，他共
      犯均須負共同責任，初無分別何一行為係何一共犯所實施
      之必要，最高法院55年度臺上字第522 號、87年度臺非字
      第35號、85年度臺上字第4962號、88年度臺上字第2230號
      、第2858號判決、73年臺上字第1886號判例意旨參照。
（二）核被告與趙培盛、許迺欣、甲○○、柯明昌、湯尼等人，
      未經許可，自菲律賓私運而運輸經行政院公告管制進出口
      如附表所示之槍彈進入我國境內所為，其中被告未經許可
      運輸制式衝鋒槍、步槍、手槍之行為，應成立槍砲彈藥刀
      械管制條例第7 條第1 項之罪，因運輸之槍枝有多種，應
      從最重之運輸衝鋒槍論處。另被告未經許可運輸子彈之行
      為，則應成立修正後槍砲彈藥刀械管制條例第12條第1 項
      之運輸子彈罪。被告運輸槍彈前後，非法持有槍彈之低度
      行為，應分別為運輸之高度行為所吸收，均不另論罪。且
      被告已自菲律賓以貨櫃夾帶之方式私運槍彈至我國高雄港
      第78號碼頭貨櫃集散站，其運輸行為已達既遂階段。再者
      ，槍枝、子彈亦係經行政院公告之管制進出口物品，被告
      自菲律賓私運該管制物品進入我國境內，係另犯懲治走私
      條例第2 條第1 項之私運管制物品進口罪，並因已運抵我
      國國境，其私運管制物品行為亦屬既遂。被告同時運輸槍
      枝、子彈，為1 個運輸行為，觸犯2 種罪名，應依刑法第
      55條前段規定，從較重之運輸槍枝罪處斷。私運而運輸槍
      、彈入境，係同時觸犯構成要件不同之私運管制物品進口
      ，與運輸槍、彈2 罪，乃1 行為同時觸犯數罪名，應依刑
      法第55條想像競合犯規定，從一較重之運輸衝鋒槍罪論處
      。被告確有與趙培盛、許迺欣、甲○○、朱浚德、柯明昌
      及湯尼等人未經許可，私運而運輸管制進口物品如附表所
      示之槍、彈進口，此一犯罪過程，被告與趙培盛、許迺欣
      、甲○○、朱浚德、柯明昌及湯尼等人並不以全程參與為
      必要，僅就私運運輸犯行，具有犯意聯絡及行為分擔即足
      當之。被告與趙培盛、許迺欣、甲○○、朱浚德、柯明昌
      及湯尼等人，就上開犯行具有分工合作、完成犯罪計畫之
      犯意聯絡及行為分擔，應論以共同正犯。又被告利用不知
      情之菲律賓人開車搬運夾藏槍彈之芒果箱，並利用不知情
      之捷順輪人員運輸槍、彈進口，以及不知情之報關人員與
      船公司職員向財政部高雄關稅局申報夾藏槍、彈之貨櫃入
      關，為間接正犯，應自負刑責。查被告曾於86年間，因賭
      博案件，經本院以86年度易字第7227號判處有期徒刑5 月
      確定，甫於87年1 月19日易科罰金執行完畢，此有臺灣高
      等法院被告前案紀錄表1 份附卷可稽，其於5 年以內再犯
      本案有期徒刑以上之罪，為累犯，本應依刑法第47條規定
      ，加重其刑，然按死刑與無期徒刑依法不得加重其刑，刑
      法第64條第1 項及第65條第1 項分別定有明文，本院乃僅
      就有期徒刑及罰金刑部分對被告加重其刑。
（三）原審為論罪科刑判決固非無見，惟（一）按刑法第2 條第
      一項前段所規定之「行為後法律有變更」，乃指行為後依
      中央法規標準法第四條之規定制定公布之刑罰法律有修正
      變更之情形者而言，如適用之法律並無修正變更者，自無
      刑法第2 條第1 項法律變更之比較適用問題，本件被告行
      為後，槍砲彈藥刀械管制條例雖於94年1 月26日修正公布
      ，並自公布日起第3 日即自94年1 月28日起施行，惟其中
      本件適用之槍砲彈藥刀械管制條例第7 條第1 項及第12條
      第1 項之規定，其構成要件與刑罰法律效果規定均無修正
      變更，自無「行為後法律變更」之問題，原審認係行為後
      法律變更，因依刑法第2 條第1 項前段規定應適用裁判時
      法，自有未洽，（二）原判決附表並無編號37、39、41、
      48、49、50，惟原判決理由（二）之4 （第18頁）引為證
      據之扣案槍械卻載為「並有扣案如附表編號37、39、41、
      48、49、50之槍械為證」致引為論據之證據不明確，亦有
      未合。被告上訴意旨矢口否認犯罪，指摘原判決不當，雖
      無足取，但原判決既有前揭可議之處，自應由本院予撤銷
      改判。爰審酌被告參與共同私運如附表所示數量甚多、火
      力強大之槍彈入境，其中衝鋒槍更是威力猛烈之自動武器
      ，該槍、彈一旦順利流入社會，供作非法使用，對國內治
      安將造成難以計量之危害與衝擊，其惡性難謂輕微，犯罪
      後面臨偵查審判均未坦承犯行，惟考量被告參與本件犯罪
      計畫任務所分配負責之工作內容與扮演之角色尚非居主導
      或重要之地位，且其於參與運輸走私槍彈犯行後，自動通
      報國內檢調單位，並向警調機關提出檢舉因而破獲本案，
      阻止槍彈流入市面等一切情狀，量處如主文第2 項所示之
      刑，併予諭知併科罰金新臺幣3,000, 000元，罰金如易服
      勞役，以罰金總額與6 個月之日數比例折算。另依本案犯
      罪性質，認被告有宣告褫奪公權之必要，爰併依刑法第37
      條第2 項規定，宣告褫奪公權6 年。
（三）扣案如附表所示之槍枝、子彈（除已試射之子顆及空包彈
      不具殺傷力，無庸沒收外）係屬違禁物，均依刑法第38條
      第1 項第1 款規定沒收。 (鑑定試射耗損之子彈已滅失，
      如附表編號29所示之空包彈1 顆無殺傷力，非違禁物，自
      毋庸諭知沒收)。
（四）另公訴意旨略以：被告丙○○另未經許可，私運而運輸管
      制進口物品如附表編號29所示之子彈進口，係犯懲治走私
      條例及違反槍砲彈藥刀械管制條例之罪，惟查，附表編號
      29所示之子彈，係口徑5.56mm制式空包彈，欠缺金屬彈頭
      ，非為子彈完整結構，不具殺傷力，此有內政部警政署刑
      事警察局92年3 月12日刑鑑字第0920020804號槍彈鑑定書
      並附照片在卷可考。此部分不構成犯罪，惟公訴人係以之
      與前述論罪科刑之部分，以一罪起訴，既屬裁判上一罪，
      自不另為無罪之諭知，附此敘明。
據上論結，應依刑事訴訟法第369 條第1 項前段、第364 條、第
299 條第1 項前段，槍砲彈藥刀械管制條例第7 條第1 項、第12
條第1 項，懲治走私條例第2 條第1 項、第11條，刑法第11條前
段、第28條、第55條、第47條、第42條第3 項、第37條第2 項、
第38條第1 項第1 款、罰金罰鍰提高標準條例第2 條，現行法規
所定貨幣單位折算新臺幣條例第2 條，判決如主文。
本案經檢察官郭振昌到庭執行職務。
中    華    民    國    95    年    5     月    18    日
                  刑事第一庭    審判長法  官  郭雅美
                                      法  官  范惠瑩
                                      法  官  莊崑山
以上正本證明與原本無異。
如不服本判決應於收受本判決後10日內向本院提出上訴書狀，其
未敘述上訴理由者，並得於提起上訴後10日內向本院補提理由書
狀（均須按他造當事人之人數附繕本）「切勿逕送上級法院」。
中    華    民    國    95    年    5     月    18    日
                                      書記官  邱麗莉
附表 ：
┌──┬──────────────────┬─────────┐
│編號│  扣案槍枝型號暨數量                │    備   註       │
├──┼──────────────────┼─────────┤
│ 1  │巴西 TAURUS廠製 PT111MILLENNIUM 型  │槍枝管制編號：    │
│    │口徑 9mm之制式半自動手槍共15支      │0000000000至      │
│    │                                    │0000000000號      │
│    │                                    │均各含彈匣1個     │
├──┼──────────────────┼─────────┤
│ 2  │美國 LORCIN廠製 L380型 口徑9mm      │槍枝管制編號：    │
│    │（380AUTO）制式半自動手槍1支        │000000000號       │
│    │                                    │含彈匣1個         │
├──┼──────────────────┼─────────┤
│ 3  │美國 BROWNING 廠製 BDM型口徑9mm之   │槍枝管制編號：    │
│    │制式半自動手槍 2支                  │0000000000、      │
│    │                                    │0000000000號      │
│    │                                    │各均含彈匣1個     │
├──┼──────────────────┼─────────┤
│ 4  │義大利 TANFOGLIO廠製 COMBAT型       │槍枝管制編號：    │
│    │口徑9mm之制式半自動手槍4支          │0000000000至      │
│    │                                    │0000000000號      │
│    │                                    │均各含彈匣1個     │
├──┼──────────────────┼─────────┤
│ 5  │義大利 BERETTA廠製 92DS、92FS型     │槍枝管制編號：    │
│    │口徑9mm之制式半自動手槍各1支(共2支) │0000000000、      │
│    │                                    │0000000000號      │
│    │                                    │均各含彈匣1個     │
├──┼──────────────────┼─────────┤
│ 6  │巴西 TAURUS廠製 PT917型 口徑9mm之   │槍枝管制編號：    │
│    │制式半自動手槍1支                   │0000000000號      │
│    │                                    │含彈匣1個         │
├──┼──────────────────┼─────────┤
│ 7  │韓國 DAEWOO廠製 DP51型 口徑9mm之    │槍枝管制編號：    │
│    │制式半自動手槍4支                   │0000000000至      │
│    │                                    │0000000000號      │
│    │                                    │均各含彈匣1個     │
├──┼──────────────────┼─────────┤
│ 8  │以色列 IMI廠製JERICHO941F型、941型口│槍枝管制編號：    │
│    │徑9mm之制式半自動手槍各1支 (共2支)  │0000000000至      │
│    │                                    │0000000000號      │
│    │                                    │均各含彈匣1個     │
├──┼──────────────────┼─────────┤
│ 9  │韓國 DAEWOO廠製 DP51型 口徑9mm之制式│槍枝管制編號：    │
│    │半自動手槍1支                       │0000000000號      │
│    │                                    │含彈匣1個         │
├──┼──────────────────┼─────────┤
│ 10 │義大利 TANFOGLIO廠製 P19型口徑9mm   │槍枝管制編號：    │
│    │之制式半自動手槍1支                 │0000000000號      │
│    │                                    │                  │
├──┼──────────────────┼─────────┤
│ 11 │匈牙利 FEG廠製 P9型 口徑9mm之制式   │槍枝管制編號：    │
│    │半自動手槍1支                       │0000000000號      │
│    │                                    │                  │
├──┼──────────────────┼─────────┤
│ 12 │捷克 CZ廠製 75型 口徑9mm之 制式     │槍枝管制編號：    │
│    │半自動手槍1支                       │0000000000號      │
│    │                                    │                  │
├──┼──────────────────┼─────────┤
│ 13 │中共 NORINCO廠製 213B型 口徑9mm之   │槍枝管制編號：    │
│    │制式半自動手槍1支                   │0000000000號      │
│    │                                    │                  │
├──┼──────────────────┼─────────┤
│ 14 │匈牙利 FEG廠製 P9型 口徑9mm之制式   │槍枝管制編號：    │
│    │半自動手槍2支                       │0000000000至      │
│    │                                    │0000000000號      │
├──┼──────────────────┼─────────┤
│ 15 │比利時 FN廠製 口徑9mm之制式半自動   │槍枝管制編號：    │
│    │手槍1支                             │0000000000號      │
│    │                                    │含彈匣1個         │
├──┼──────────────────┼─────────┤
│ 16 │捷克 CZ廠製 MODEL85型 口徑9mm 之制式│槍枝管制編號：    │
│    │半自動手槍1支                       │0000000000號      │
│    │                                    │含彈匣1個         │
├──┼──────────────────┼─────────┤
│ 17 │比利時 FN廠製 口徑9mm之制式半自動手 │槍枝管制編號：    │
│    │槍1支                               │0000000000號      │
│    │                                    │含彈匣1個         │
├──┼──────────────────┼─────────┤
│ 18 │西班牙 LLAMA廠製 MAXII型 口徑9mm之  │槍枝管制編號：    │
│    │制式半自動手槍1支                   │0000000000號      │
│    │                                    │含彈匣1個         │
├──┼──────────────────┼─────────┤
│ 19 │韓國 DAEWOO廠製 DP51型 口徑9mm之制式│槍枝管制編號：    │
│    │自動手槍1支                         │0000000000號      │
│    │                                    │含彈匣1個         │
├──┼──────────────────┼─────────┤
│ 20 │奧地利 GLOCK廠製 17型 口徑9mm之制式 │槍枝管制編號：    │
│    │自動手槍1支                         │0000000000號      │
│    │                                    │含彈匣1個         │
├──┼──────────────────┼─────────┤
│ 21 │美國 INTRATEC廠製 AB-10型、TEC-DC9型│槍枝管制編號：    │
│    │口徑9mm之制式半自動手槍各1支(共2支) │0000000000、      │
│    │                                    │0000000000號      │
│    │                                    │均各含彈匣1個     │
├──┼──────────────────┼─────────┤
│ 22 │以色列 IMI廠製 UZI型 口徑9mm之制式  │槍枝管制編號：    │
│    │衝鋒槍 1支                          │0000000000號      │
│    │                                    │含彈匣1個         │
├──┼──────────────────┼─────────┤
│ 23 │美國 COBRAY廠製 M11型 口徑9mm之制式 │槍枝管制編號：    │
│    │衝鋒槍 1支                          │0000000000號      │
│    │                                    │含彈匣1個         │
├──┼──────────────────┼─────────┤
│ 24 │菲律賓 ELISCOTOOL廠製 M16A1型 口徑  │槍枝管制編號：    │
│    │5.56mm之制式步槍、美國 COLT廠製 M16 │0000000000、      │
│    │型 口徑5.56mm之制式步槍各1支        │0000000000號      │
│    │(共2支)                             │均各含彈匣1個     │
├──┼──────────────────┼─────────┤
│ 25 │口徑9mm之制式子彈300顆              │已試射3顆，餘297顆│
│    │                                    │                  │
├──┼──────────────────┼─────────┤
│ 26 │口徑9mm之制式子彈5012顆             │已試射54顆，餘4958│
│    │                                    │顆                │
├──┼──────────────────┼─────────┤
│ 27 │口徑9mm之制式子彈300顆              │已試射3顆，餘297顆│
│    │                                    │                  │
├──┼──────────────────┼─────────┤
│ 28 │口徑5.56mm之制式步槍彈446顆         │已試射2顆，餘444顆│
│    │                                    │                  │
├──┼──────────────────┼─────────┤
│ 29 │口徑5.56mm之制式空包彈1顆           │                  │
└──┴──────────────────┴─────────┘
附錄本件判決論罪科刑法條：
附錄本案論罪科刑法條全文：
現行槍砲彈藥刀械管制條例第7條第1項
未經許可，製造、販賣或運輸火砲、肩射武器、機關槍、衝鋒槍
、卡柄槍、自動步槍、普通步槍、馬槍、手槍或各類砲彈、炸彈
、爆裂物者，處死刑、無期徒刑或七年以上有期徒刑；處徒刑者
，併科新台幣三千萬元以下罰金。
現行槍砲彈藥刀械管制條例第12條第1項
未經許可，製造、販賣或運輸子彈者，處一年以上七年以下有期
徒刑，併科新台幣五百萬元以下罰金。
懲治走私條例第2條第1項
私運管制物品進口、出口逾公告數額者，處七年以下有期徒刑，
得併科新臺幣三百萬
元以下罰金。


司法院資訊處製作；財團法人民間司法改革基金會備份。
